臺灣新竹地方法院民事小額判決  
110年度竹小字第519號
原      告  陳新妮  
被      告  徐家翔  
上列當事人間損害賠償事件，本院於民國110年8月31日辯論終結
，判決如下：
    主  文
原告之訴及假執行之聲請均駁回。
訴訟費用新臺幣壹仟元由原告負擔。
    爭執事項之理由要領
一、按當事人主張有利於己之事實者，就其事實有舉證之責任，
    民事訴訟法第277條前段定有明文。民事訴訟如係由原告主
    張權利者，應先由原告負舉證之責，若原告先不能舉證，以
    證實自己主張之事實為真實，則被告就其抗辯事實即令不能
    舉證，或其所舉證據尚有疵累，亦應駁回原告之請求。（最
    高法院17年上字第917號判例意旨參照）。
二、經查，原告主張被告於民國110年6月27日駕駛車牌號碼000-
    0000號普通重型機車在新竹市○○街00號前撞上原告所有停放
    該處之車牌號碼0000-00號自用小客車，致原告所有之車牌
    號碼0000-00號自用小客車受損，惟為被告所否認，揆諸上
    開說明，原告自應就所主張係被告於上開時地肇事之事實負
    舉證責任。經查，原告無法舉證證明係被告於上開時地駕駛
    車牌號碼000-0000號普通重型機車撞損原告所有停放該處之
    車牌號碼0000-00號自用小客車。且本件交通事故係被告發
    現原停放該處之車牌號碼000-0000號普通重型機車側倒碰撞
    原告所有停放該處之車牌號碼0000-00號自用小客車車頭，
    被告乃報警，警方再通知原告到場，然該處並無路口監視器
    ，亦無行車紀錄器攝錄影像，此有新竹市警察局110年8月17
    日竹市警交字第1100030596號函暨檢送之本件交通事故資料
    在卷可稽，顯然被告停放該處之車牌號碼000-0000號普通重
    型機車側倒之原因不明，尚無法證明係被告之故意或過失所
    致，亦足堪認原告主張係被告駕駛機車撞上原告之自用小客
    車云云，應與事實不符，尚難採信。又觀諸本件交通事故地
    點係在車道線外路邊可停車處，且現場路邊沿線亦停放多輛
    汽機車，此有現場照片可參，自不能排除係他人停車時不慎
    撞倒被告所有停放該處之車牌號碼000-0000號普通重型機車
    ，致被告所有停放該處之車牌號碼000-0000號普通重型機車
    側倒再碰撞原告所有停放該處之車牌號碼0000-00號自用小
    客車車頭之可能性。據此，原告起訴主張權利，然不能舉證
    證實自己主張之事實為真實，即屬不能採信，應逕受不利之
    認定。從而，原告依侵權行為之法律關係請求被告給付修車
    費用新臺幣23,300元，及自起訴狀繕本送達翌日起至清償日
    止按年息5%計算之利息，即非有據，為無理由，應予駁回。
    至原告假執行之聲請，亦因訴之駁回而失所依據，應併予駁
    回。 
中    華    民    國   110    年    9     月    14    日
                  新竹簡易庭    法  官  汪銘欽
以上正本係照原本作成。
如對本判決上訴，非以其違背法令為理由不得為之，且須於判決
送達後二十日內以上訴狀記載上訴理由向本院提出上訴狀。如委
任律師提起上訴者，應一併繳納上訴審裁判費。
中    華    民    國   110    年    9     月    14    日
                                書記官  周育瑜
附錄：
一、民事訴訟法第436條之18第1項：
    （小額訴訟程序）判決書得僅記載主文，就當事人有爭執事
    項，於必要時得加記理由要領。
二、民事訴訟法第436條之24第2項：
    對於小額程序之第一審裁判上訴或抗告，非以其違背法令為
    理由，不得為之。
三、民事訴訟法第436條之25：
    上訴狀內應記載上訴理由，表明下列各款事項：
    (一)原判決所違背之法令及其具體內容。
    (二)依訴訟資料可認為原判決有違背法令之具體事實。